# 子公司增资扩股稀释股权及子公司超额亏损会计处理

提问人：wistlee 时间：2015-10-31 23:02:35
请教各位老师： 问题一：A公司持有B公司100%股权，投资成本 8000 万元， 2015 年 5 月 31 日B公司对员工增发 2000 万元，A公司持股比例下降为80%，仍具有控制权。 1.1：个别报表：A公司不需要做会计处理； 1.2：合并报表（合并日）会计处理： 借： 长期股权投资 = 增资前B公司所有者权益x100%—增资后所有者权益x80%
贷： 资本公积 =增资前B公司所有者权益x100%—增资后所有者权益x80% 1.3：合并报表 12 月 31 日，抵消分录中是否还需要延续上述合并日的会计处理?
问题二：A公司持有C公司51%的股权，C公司一直为资不抵债状态，超额亏损部分始终未对少数股东分摊（少数股东权益为0 ）， 2015 年 8 月 31 日，A公司 协同少数股东同比例增资，增资前C公司所有者权益为-1000万元（实收资本 1000 万元，未分配利润-2000万元），增资后C公司所有者权益 2000 万元（实收资本 2000 万元，资本公积 1000 万元，未分配利润-1000万元）。 2.1 ：增资前合并报表少数股东权益为 0 ，增资后合并报表少数股东权益为2000x49%=980 2.2：若C公司对少数股东增发，A公司持股比例下降为10%，则A公司个别报表层面是否不做会计处理？合并报表层面视同处置股权确认投资收益？

回答人：chenyiwei
1.2：向员工的增发价格是否低于股份的公允价值？如果是则需考虑其中包含的股份支付因素，在B的个别报表和A的合并报表层面体现股份支付费用和相应增加的资本公积的影响。 1.3：后续抵销分录应体现出与上述合并日抵销分录的延续性。
2.1：为何增资后C公司的未分配利润会变动？增资金额为多少？另外，根据《企业会计准则解释第 4 号》第六条规定，少数股东也应分担超额亏损，且应追溯调整。应考虑以前年度不分配超额亏损给少数股东是否构成会计差错。 2.2：若C公司对少数股东增发，A公司持股比例下降为10%，不再具有控制、共同控制和重大影响，则A的个别报表层面按《企业会计准则第 2 号——长期股权投资（ 2014 年修订）》第十五条第二款规定处理；合并报表层面按《企业会计准则第 33 号——合并财务报表（ 2014 年修订）》第五十条规定处理。